臺灣臺中地方法院刑事判決　　　　　　　94年度易字第1729號
公　訴　人　臺灣臺中地方法院檢察署檢察官
被　　　告　甲○○
上列被告因違反電子遊戲場業管理條例案件，檢察官提起公訴（
九十四度偵字第一○四一○號、九十四年度偵字第一○一六八號
），及移送併辦（九十四年度偵字第一三二九一號）後，聲請改
依協商程序而為判決，本院判決如下：
    主    文
甲○○連續違反未依電子遊戲場業管理條例規定辦理營利事業登
記，不得經營電子遊戲場業之規定，處有期徒刑月，如易科罰
金，以佰元折算壹日。扣案之電子遊戲機「彈珠臺變異體」
臺（含ＩＣ板片）、「世界盃禮品自動販賣機」肆臺（含ＩＣ
板肆片）、「世界盃景品販賣機」貳臺（含ＩＣ板貳片）、「全
家樂選物販賣機」壹臺（含ＩＣ板壹片）、新臺幣捌仟零壹拾元
，均沒收。
    犯罪事實及理由
一、犯罪事實：甲○○明知未依電子遊戲場業管理條例規定辦理
    營利事業登記者，不得經營電子遊戲場業，竟未向相關主管
    機關申請辦理營利事業登記證，且基於違反電子遊戲場業管
    理條例之概括犯意，連續為下列行為：
    (一)自民國九十四年四月十八日起至同年六月一日晚間八時十
      分許，在位於臺中市○區○○○路六五號其所經營之「金
      麥舫便利商店」內，擺設電子遊戲機具「世界盃景品販賣
      機」二臺、「全家樂選物販賣機」一臺，供不特定人士把
      玩，並插電經營電子遊戲場業。
    (二)自民國九十四年五月二日起至同年月十八日下午三時三十
      分許，在位於臺中市西屯區○○○路九八之二八號其所經
      營之「巧丹企業社便利商店」內，擺設電子遊戲機具「彈
      珠臺變異體」三臺，供不特定人士把玩，並插電經營電子
      遊戲場業。
    (三)自民國九十四年六月十日起至同年月二十一日下午三時十
      五分許，在位於臺中市○○路八六七號其經營之「萬樺便
      利超商」內，擺設電子遊戲機具「世界盃禮品自動販賣機
      」四臺，供不特定人士把玩，並插電經營電子遊戲場業。
    嗣於九十四年五月十八日下午三時三十分許，在臺中市西屯
    區○○○路九八之二八號「巧丹企業社便利商店」為警查獲
    ，並扣得甲○○所有供其經營電子遊戲場業之電子遊戲機「
    彈珠臺變異體」三臺（含ＩＣ板三片），及甲○○所有經營
    電子遊戲場業所得之新臺幣（下同）五千一百二十元；又於
    九十四年六月一日晚間八時十分許，在臺中市○區○○○路
    六五號「金麥舫便利商店」內為警查獲，並扣得甲○○所有
    供其經營電子遊戲場業之電子遊戲機「世界盃景品販賣機」
    二臺（含ＩＣ板二片）、「全家樂選物販賣機」一臺（含Ｉ
    Ｃ板一片），及甲○○所有經營電子遊戲場業所得之一千七
    百六十元；復於九十四年六月二十一日下午三時十五分許，
    在臺中市○○路八六七號之「萬樺便利超商」為警查獲，並
    扣得甲○○所有供其經營電子遊戲場業之電子遊戲機「世界
    盃禮品自動販賣機」四臺（含ＩＣ板四片），及甲○○所有
    經營電子遊戲場業所得之一千一百三十元。
二、證據：
  (一)被告甲○○於本院訊問中之自白。
  (二)陳蜀媚、廖清連於警詢時之供述。
  (三)卷附之查獲現場圖三張、臨檢紀錄表一份、搜索扣押筆錄三
    份、扣押物品目錄表三份、「世界盃禮品自動販賣機」說明
    書一份、中華民國臺灣區電子遊戲機協會公文函一份、證物
    照片四十四張、經濟部九十二年一月十三日經商字第092020
    09100號函文及函附之說明書二份、 經濟部九十二年四月三
    十日經商字第09202092170號函文、 經濟部八十八年一月十
    四日經商字第88200497號函文、經濟部九十一年十一月二
    十五日經商字第09102274570號函文、 臺中市警察局九十四
    年七月十二日市警行字第0940048105號函附之經濟部九十四
    年六月二十三日上午九時會議紀錄、經濟部九十一年十一月
    二十五日經商字第09102274570號函文、 經濟部九十四年七
    月二十八日經商字第09402093640 號函文及函附之「世界盃
    景品販賣機」、「全家樂選物販賣機」說明書二份。
  (四)扣案之電子遊戲機「彈珠臺變異體」三臺（含ＩＣ板三片）
    、「世界盃禮品自動販賣機」四臺（含ＩＣ板四片）、「世
    界盃景品販賣機」二臺（含ＩＣ板二片）、「全家樂選物販
    賣機」一臺（含ＩＣ板一片）、現金八千零一十元。
三、本件經檢察官與被告於審判外達成協商之合意且被告已認罪
    ，其合意內容為：被告願受科刑範圍為有期徒刑三月，如易
    科罰金，以三百元折算一日之宣告。經查，上開協商合意並
    無刑事訴訟法第四百五十五條之四第一項所列情形之一，檢
    察官聲請改依協商程序而為判決，本院爰不經言詞辯論，於
    協商合意範圍內為協商判決，合予敘明。
四、應適用之法條：刑事訴訟法第四百五十五條之四第二項、第
    四百五十五條之八，電子遊戲場業管理條例第二十二條。
五、本判決除有刑事訴訟法第四百五十五條之四第一項第一款、
    第二款、第四款、第六款、第七款所定情形之一，或違反同
    條第二項規定者外，不得上訴。
六、如有上開可得上訴情形，得自收受判決送達之日起十日內，
    向本院提出上訴書狀，上訴於第二審法院。
中　　華　　民　　國　　94　　年　　9 　　月　　30　　日
    　　            刑事第十三庭  法  官  黃裕仁
右正本證明與原本無異。
    　　                          書記官  楊慶亮
中　　華　　民　　國　　94　　年　　10　　月　　7 　　日
